【裁判字號】    90,易,102
【裁判日期】    900330
【裁判案由】    竊盜
【裁判全文】
臺灣臺南地方法院刑事判決                            九十年度易字第一二號
    公  訴  人  臺灣台南地方法院檢察署檢察官
    被      告  乙○○
右列被告因竊盜案件，經檢察官提起公訴 (八十九年度偵字第一三九五七號)，本院
判決如左：
    主  文
乙○○共同竊盜，處拘役伍拾玖日，如易科罰金，以參佰元折算壹日。
    事  實
一、乙○○與不詳姓名年籍之成年男子綽號「水仔」，共同意圖為自己不法之所有，
    於八十九年十二月三日二十二時許，在臺南縣六甲鄉○○村○○路公有市場內，
    竊取甲○○所有之水果九箱（香蕉一箱、哈密瓜二箱、蕃茄一箱、蘋果三箱、木
    瓜一箱、蓮霧一箱），先由綽號「阿水」者將前開水果搬至市場走廊，再由乙○
    ○自走廊搬上其所有ＳＰ─四九四九小自貨車得手之際，為警當場查獲。
二、案經甲○○訴由臺南縣警察局麻豆分局報請臺灣臺南地方法院檢察署檢察官偵查
    起訴。
    理  由
一、訊據被告乙○○固坦承於右揭時地與「阿水」搬取前開水果九箱之事實，惟矢口
    否認有何竊盜之犯行，辯稱伊係受「阿水」之託前往協助搬運水果云云。經查，
    綽號「阿水」者姓名年籍、聯絡電話、搬運費用、交付水果時間等等諸節，被告
    均無法供明，互參警訊時被告供稱：「（警方到達時，你正在搬水果，為何沒開
    電燈？）「．．．環境不熟悉。」等語，顯見被告所辯係受「阿水」之託前往協
    助搬運水果之辯解，尚非可信，又被告係行竊時經警當場逮捕，亦有通知書二紙
    附卷可參。此外，右揭事實，業據告訴人供證明確，並有領結一紙在卷可憑，被
    告所辯顯係事後卸責之詞，委不足採，本件事證明確，其犯行堪以認定。
二、核被告乙○○所為，係犯刑法第三百二十條第一項竊盜罪。公訴人認應論以刑法
    第三百二十一條第一項第三款加重竊盜罪，惟查，被告攜帶鐵剪竊盜乙節，為被
    告堅詞否認，辯稱該鐵剪原即置於其小貨車上，伊並非用以行竊等語，經查並無
    證據足以證明被告有攜帶鐵剪竊盜之事實，公訴人起訴適用法條容有未洽，惟因
    基本社會事實同一，本院自得變更起訴法條逕予審判，附此敘明。又被告與綽號
    阿水者就前開犯行，有犯意之聯絡，行為之分擔，均為共同正犯。爰審酌被告犯
    罪之動機、目的、手段、所生危害、犯罪後態度及所竊水果已返還被害人等一切
    情狀，量處如主文所示之刑，並諭知易科罰金之折算標準，以資懲儆。另經警扣
    得鐵剪、老虎鉗、千斤頂、螺絲起子及鐵管等物，係置於被告所有ＳＰ─四九四
    九小自貨車上，非供作犯罪之用，依法不得宣告沒收，附此敘明。
據上論斷，應依刑事訴訟法第二百九十九條第一項前段、第三百條，刑法第二十八條
、第三百二十條第一項、第四十一條第一項前段，罰金罰鍰提高標準條例第一條前段
、第二條，判決如主文。
本案經檢察官王百玄到庭執行職務
中    華    民    國      九十        年      三      月       三十     日
                                  臺灣臺南地方法院刑事第二庭
                                          法  官  鍾  邦  久
右正本證明與原本無異。
如不服本判決，應於判決送達後十日內，向本院提出上訴狀。
                                          書記官  陳  玉  果
中    華    民    國      九十        年      三      月       三十     日
附錄法條：
刑法第三百二十條第一項：
意圖為自己或第三人不法之所有，而竊取他人之動產者，為竊盜罪，處五年以下有期
徒刑、拘役或五百元以下罰金。


司法院資訊處製作；財團法人民間司法改革基金會備份。
